臺灣嘉義地方法院民事判決
110年度朴簡字第114號
原      告  花旗(台灣)商業銀行股份有限公司


法定代理人  莫兆鴻  
訴訟代理人  林佑儒  
            陳正欽  
被      告  楊隆塔（即楊明惠之繼承人）


            蕭美麗（即楊明惠之繼承人）

上列當事人間請求清償借款事件，本院於民國110年7月30日言詞
辯論終結，判決如下：
    主      文
被告應於繼承被繼承人楊明惠之遺產範圍內連帶給付原告新臺幣
432,853元，及其中新臺幣425,981元自民國109年8月30日起至清
償日止，按週年利率百分之3.99計算之利息。
訴訟費用新臺幣4,740元由被告於繼承被繼承人楊明惠之遺產範
圍內連帶負擔。
本判決得假執行。
    事實及理由
一、原告主張：訴外人楊明惠前於民國107年7月15日向原告申請
    滿福貸個人信用貸款（帳務編號：0000000000000000），約
    定借款額度為新臺幣（下同）498,000元，借款額度有效期
    為自107年1月12日起至112年1月12日止，借款利息為週年利
    率3.99%，依年金法，以每個月為一期，按月攤還本息，如
    未於還款寬限期限付清當期應繳全額或遲誤繳款期限者，應
    依約定書第13條之約定收取違約金。嗣楊明惠未依約如期繳
    款，債務視為全部到期，計算至109年8月29日止，尚積欠43
    2,853元（含本金425,981元、利息3,100元、手續費/費用/
    違約金3,772元）未清償，楊明惠於109年8月2日死亡，被告
    為其繼承人，且均未拋棄繼承，被告自應就被繼承人楊明惠
    之上開債務，於繼承遺產範圍內連帶負清償之責，爰依消費
    借貸及繼承之法律關係，提起本件訴訟等語。並聲明：如主
    文第1項所示。
二、被告楊隆塔則以：楊明惠根本沒有遺留財產，我根本沒有繼
    承到任何遺產等語。並聲明：原告之訴駁回。
三、被告蕭美麗則以：楊明惠根本沒有遺留財產，我根本沒有繼
    承到任何遺產，我根本不曉得她有貸款等語。並聲明：原告
    之訴駁回。
四、得心證之理由：
  ㈠原告主張之上開事實，業據其提出卡友滿福貸申請書暨約定
    書、滿福貸個人信用貸款約定書、滿福貸信用額度動用/調
    整申請書、電腦帳務資料、繼承系統表、家事事件公告等件
    為證，被告對於上述借款債務並未具體提出爭執事項，堪信
    原告主張上述借款債務為真正。
  ㈡按遺產繼承人，除配偶外，依左列順序定之：㈠直系血親卑親
    屬，㈡父母，㈢兄弟姊妹，㈣祖父母；繼承人對於被繼承人之
    債務，以因繼承所得之遺產為限，負清償責任；繼承人對於
    被繼承人之債務，以因繼承所得遺產為限，負連帶責任，民
    法第1138條、1148條第2項、第1153條第1項分別定有明文。
    原告主張被告為楊明惠之繼承人，依上開規定，被告應對楊
    明惠之債務，於繼承遺產範圍內連帶負清償之責，並無不合
    。被告雖以前揭情詞置辯，惟楊明惠有無遺留財產，乃原告
    日後聲請強制執行時，有無可供執行標的之問題，要不影響
    被告所負之限定清償責任。
  ㈢綜上所述，原告依消費借貸及繼承之法律關係，請求判決如
    主文第1 項所示，為有理由，應予准許。
五、本件事證已臻明確，兩造其餘攻擊防禦方法，核與判決結果
    不生影響，爰不逐一論述。
六、本件係就民事訴訟法第427條訴訟適用簡易程序所為被告敗
    訴之判決，依同法第389條第1項第3款規定，應依職權宣告
    假執行。
七、訴訟費用負擔之依據：依民事訴訟法第78條、第85條第2項
    規定，確定本件訴訟費用額為第一審裁判費4,740元，應由
    被告於繼承被繼承人楊明惠之遺產範圍內連帶負擔。
中　　華　　民　　國　　110 　年　　8 　　月　　13　　日
                  臺灣嘉義地方法院朴子簡易庭
                                  法　官　孫偲綺
以上正本係照原本作成。
如對本判決上訴，須於判決送達後20日內向本庭（嘉義市文化路
308之1號）提出上訴狀（均須按他造當事人之人數附繕本）。如
委任律師提起上訴者，應一併繳納上訴審裁判費。
中　　華　　民　　國　　110 　年　　8 　　月　　13　　日
                                  書記官  李珈慧